【裁判字號】    88,訴,496
【裁判日期】    890509
【裁判案由】    清償借款
【裁判全文】
臺灣苗栗地方法院民事判決                          八十八年度訴字第四九六號
    原      告  台灣省合作金庫
    法定代理人  甲○○
    送達代收人  丙○○
    被      告  丁○○
                乙○○
右當事人間請求清償借款事件，本院判決如左：
    主    文
被告應連帶給付原告新台幣伍拾萬貳仟捌佰貳拾伍元，及自民國八十八年一月十一
日起至清償日止，按年息百分之十．一○五計算之利息，並自民國八十八年一月十二
日起至清償日止，其逾期在六個月以內者，按上開利率百分之十，逾期在六個月以上
者，按上開利率百分之二十計付違約金。
訴訟費用由被告連帶負擔。
本判決得假執行。
    事    實
甲、原告方面：
一、聲明：如主文第一項所示，及願供擔保請准宣告假執行。
二、陳述：被告丁○○於民國（下同）八十四年十月十一日，邀同其餘被告為連帶保
    證人，向原告借款新台幣（下同）陸拾萬元，期間自八十四年十月十一日起至九
    十九年十月十一日止，本金及利息自八十四年十一月十一日起，以每一個月為一
    期共分一百八十期平均攤還，利息依原告基本放款利率百分之七．七加碼百分之
    二．五計算，上開利率並隨同原告基本放款利率變動而調整，未按期攤還本金或
    按期付息時，除按原訂利率付息外，自逾期之日起至清償日止，其逾期六個月以
    內者，按上開利率百分之十，逾期超過六個月以上部分，按上開利率百分之二十
    計付，依授信約定書約定，被告對原告所負一切債務，任何一宗債務不依約清償
    本金時，得視為全部到期，上開借款尚欠借款餘額如聲明所示，暨自八十八年一
    月十一日起即未按期攤還本息，已喪失期限利益，迭經催討，迄未清償，依法被
    告應負連帶給付責任，為此提起本件訴訟。
三、證據：提出借據乙紙、被告戶籍謄本為證。
乙、被告方面：於言詞辯論時認諾原告之請求。
    理    由
一、按被告於言詞辯論期日為訴訟標的之認諾者，應本於其認諾為該當事人敗訴之判
    決，民事訴訟法第三百八十四條定有明文。
二、原告主張被告丁○○邀同被告乙○○向原告借款，尚欠本金五十三萬二千八百二
    十五元及如主文所示之利息、違約金未清償之事實，業據原告提出借據乙紙為證
    ，而被告對於上開事證並未爭執，復於言詞辯論期日表明同意原告之請求，為該
    原告請求標的之認諾，從而原告依借貸及連帶保證之法律關係，訴請被告連帶給
    付借款本息及違約金，本於前揭說明，自應基於被告之認諾，而為被告敗訴之判
    決，原告請求自屬有理，應予准許。
三、至原告雖陳明願供擔保請准宣告假執行，惟本件既基於被告認諾所為之判決，應
    依職權宣告假執行，附此敘明。
四、據上論結，本件原告之訴為有理由，依民事訴訟法第八十五條第二項、第三百八
    十九條第一項第一款，判決如主文。
中      華      民      國    八十九    年      五        月    九      日
                                  臺灣苗栗地方法院民事庭
~B法      官  宋國鎮
右為正本係照原本作成。
如對本判決上訴，須於判決送達後廿日內向本院提出上訴狀。
~B法院書記官  陳貴瑋
中      華      民      國    八十九    年      五        月    九      日


司法院資訊處製作；財團法人民間司法改革基金會備份。
